臺灣高等法院臺中分院刑事判決       100年度上訴字第2294號
上  訴  人
即  被  告  蔡宗達
上列上訴人因違反毒品危害防制條例案件，不服臺灣臺中地方法
院100年度訴字第2307號中華民國100年9月30日第一審判決（起
訴案號：臺灣臺中地方法院檢察署100年度毒偵字第2049號），
提起上訴，本院判決如下：
    主  文
上訴駁回。
    理  由
一、按不服地方法院之第一審判決而上訴者，須提出上訴書狀，
    並應敘述具體理由，此為上訴必備之程式；其所提出之書狀
    未敘述上訴理由，或僅曾以言詞陳述上訴理由者，均應於上
    訴期間屆滿後二十日內補提理由書於第一審法院；第一審法
    院經形式審查，認逾期未補提上訴理由者，應定期間命補正
    ，逾期未補正者，為上訴不合法律上之程式，應以裁定駁回
    ，如第一審法院未以裁定駁回，第二審法院應以上訴不合法
    律上之程式判決駁回；倘已提出上訴理由，但所提非屬具體
    理由者，則由第二審法院以上訴不合法律上之程式，判決駁
    回；以上於刑事訴訟法第350條、第361條、第362條、第367
    條定有明文。而所謂「具體理由」，必係依據卷內既有訴訟
    資料或提出新事證，指摘或表明第一審判決有何採證認事、
    用法或量刑等足以影響判決本旨之不當或違法，而構成應予
    撤銷之理由，始克當之；倘僅泛言原判決認定事實錯誤、違
    背法令、量刑失之過重或輕縱，而未依上揭意旨指出具體事
    由，或形式上雖已指出具體事由，然該事由縱使屬實，亦不
    足以認為原判決有何不當或違法者，皆難謂係具體理由（最
    高法院97年臺上字第892號刑事判決意旨參照）。
二、本案上訴人即被告蔡宗達（下稱被告）不服原審判決提起上
    訴，上訴狀所載理由稱：「因不服判決，懇請鈞座從輕量刑
    。」、「一因不服台中地方法院之判決，判刑過重，懇請鈞
    座從輕量刑。二因上訴人蔡宗達現有穩定工作，且家人亦鼓
    勵繼續升學，懇請鈞座給予改過自新之機會，改判為美沙東
    替代療法或勞役處分。」云云。
三、經查：刑罰之量定，屬法院自由裁量之職權行使，應審酌刑
    法第57條所列各款事由及一切情狀，為酌量輕重之標準，並
    非漫無限制；量刑輕重係屬事實審法院得依職權自由裁量之
    事項，苟已斟酌刑法第57條各款所列情狀而未逾越法定刑度
    ，不得遽指為違法（最高法院72年臺上字第6696號判例意旨
    參照）。
四、本件原審判決以被告犯施用第一級毒品罪，事證明確，並構
    成累犯，再審酌被告前已因施用毒品犯行經裁定施以觀察勒
    戒、強制戒治、及受有期徒刑執行，仍故態復萌，復行施用
    毒品不輟，無視於毒品對於自身健康戕害及國家對於杜絕毒
    品犯罪禁令，惟衡酌施用毒品係屬自戕行為，被告犯罪手段
    尚屬平和，未因此而危害他人，所生損害尚非鉅大，犯後坦
    承犯行，暨施用毒品者均有相當程度成癮性及心理依賴，犯
    罪心態與一般刑事犯罪本質並不相同，應側重適當醫學治療
    及心理矯治為宜等一切情狀，量處有期徒刑十月之處刑，已
    具體斟酌刑法第57條所列事項而為量定，並無量刑過重之不
    當；其餘所述以美沙東替代療法或以勞役處分替代有期徒刑
    執行部分，則與被告是否犯本案施用第一級毒品罪無涉，亦
    非提起上訴之具體事由。是本案被告上訴意旨並未依據卷內
    既有訴訟資料或提出新事證，指摘或表明第一審判決有何採
    證、認事用法或量刑等足以影響判決本旨之不當或違法，以
    上開情詞指摘原判決之科刑不當而提起上訴，所提出之上訴
    理由不足以認定原判決有何不當或違法，顯非屬具體理由，
    核之上揭說明，應認被告上訴違背法律上之程式，應予以駁
    回，並不經言詞辯論為之。
五、依刑事訴訟法第367條前段、第372條判決如主文。
中    華    民    國   100    年    11    月    14    日
            刑事第八庭  審判長法  官  廖  柏  基
                              法  官  簡  源  希
                              法  官  梁  堯  銘
以上正本證明與原本無異。
如不服本判決應於收受送達後十日內向本院提出上訴書狀，其未
敘述上訴之理由者，並得於提起上訴後十日內向本院補提理由書
（均須按他造當事人之人數附繕本）「切勿逕送上級法院」。
                              書記官  蔡  芬  芬
中    華    民    國   100    年    11    月    14    日